【裁判字號】    99,裁,2739
【裁判日期】    991111
【裁判案由】    虛報進口貨物產地
【裁判全文】
最  高  行  政  法  院  裁  定
                                      99年度裁字第2739號
上  訴  人  弘邦貿易有限公司
代  表  人  翁林霞
被 上訴 人  財政部臺北關稅局
代  表  人  翁鈴江
上列當事人間虛報進口貨物產地事件，上訴人對於中華民國99年
7月23日臺北高等行政法院99年度再字第69號判決，提起上訴，
本院裁定如下：
    主  文
上訴駁回。
上訴審訴訟費用由上訴人負擔。
    理  由
一、按對於高等行政法院判決之上訴，非以其違背法令為理由，
    不得為之，行政訴訟法第242條定有明文。依同法第243條第
    1項規定，判決不適用法規或適用不當者，為違背法令；而
    判決有同條第2項所列各款情形之一者，為當然違背法令。
    是當事人對於高等行政法院判決上訴，如依行政訴訟法第24
    3條第1項規定，以高等行政法院判決有不適用法規或適用不
    當為理由時，其上訴狀或理由書應有具體之指摘，並揭示該
    法規之條項或其內容；若係成文法以外之法則，應揭示該法
    則之旨趣；倘為司法院解釋或本院之判例，則應揭示該判解
    之字號或其內容。如以行政訴訟法第243條第2項所列各款情
    形為理由時，其上訴狀或理由書，應揭示合於該條項各款之
    事實。上訴狀或理由書如未依此項方法表明，或其所表明者
    與上開法條規定不合時，即難認為已對高等行政法院判決之
    違背法令有具體之指摘，其上訴自難認為合法。
二、本件上訴人於民國95年8月29日委由耀騰國際有限公司向被
    上訴人報運進口瑞士產製EMBROIDERED TRIMMINGS LACE 100
    %POLYAMIDE WIDE:21CM貨物1批（進口報單號碼：第CW/95/4
    3A/00329號）；嗣經被上訴人查驗結果，來貨產地為中國大
    陸，且係屬尚未經經濟部公告准許進口大陸物品項目，因認
    上訴人有虛報進口貨物產地，逃避管制情事，且貨物已放行
    ，乃依海關緝私條例第37條第3項規定轉據同條例第36條第1
    項、第3項規定，處貨價2倍之罰鍰計新臺幣10,141,380元。
    上訴人不服，循序提起行政訴訟，經臺北高等行政法院以97
    年度訴字第944號判決(下稱原審確定判決)駁回其訴，上訴
    人提起上訴，再經本院99年度裁字第746號裁定以其上訴不
    合法為由，駁回上訴，上訴人復對原審上開判決提起再審之
    訴，亦經原審法院以99年度再字第69號判決(下稱原審判決)
    駁回，乃提起本件上訴，其上訴意旨略以：上訴人之再審訴
    狀已具體指出所提買賣交易原始證明文件、整體運送流程文
    件及其他相關資料文件，當足以影響於原審確定判決就系爭
    貨品原產地之認定，惟原審確定判決漏未審酌，而有行政訴
    訟法第273條第1項第14款所定之再審事由，原審判決未具體
    論述詳細理由，也未論述斟酌上開證據之結果，即認「縱經
    審酌亦不足影響原審確定判決之內容」，顯有判決理由不備
    之違法等語，雖以原審判決違背法令為由，惟核其上訴理由
    ，無非重申其在前程序之主張，就原審取捨證據、認定事實
    之職權行使，指摘其為不當，並就原審判決已論斷者，泛言
    未論斷，而非具體表明合於不適用法規、適用法規不當、或
    行政訴訟法第243條第2項所列各款之情形，難認對該判決之
    如何違背法令已有具體之指摘。依首開規定及說明，應認其
    上訴為不合法。
三、據上論結，本件上訴為不合法。依行政訴訟法第249條第1項
    前段、第104條、民事訴訟法第95條、第78條，裁定如主文
    。
中    華    民    國    99    年    11    月    11    日
                    最高行政法院第五庭
                        審判長法官  黃  璽  君
                              法官  林  文  舟
                              法官  鄭  忠  仁
                              法官  吳  東  都
                              法官  陳  金  圍

以  上  正  本  證  明  與  原  本  無  異
中    華    民    國    99    年    11    月    11    日
                              書記官  王  福  瀛

司法院資訊處製作；財團法人民間司法改革基金會備份。
